臺灣嘉義地方法院民事裁定
111年度再易字第6號 
再審原告    邱秀燕  
再審被告    王淑玫  

上列當事人間再審之訴事件，再審原告對於本院民國111年3月16
日110年度簡上字第59號確定判決提起再審之訴，本院裁定如下
：
    主  文
再審之訴駁回。          
再審訴訟費用由再審原告負擔。          
    理  由
一、按「再審之訴，應於三十日之不變期間內提起。前項期間，
    自判決確定時起算，判決於送達前確定者，自送達時起算；
    其再審之理由發生或知悉在後者，均自知悉時起算。但自判
    決確定後已逾五年者，不得提起。」民事訴訟法第500條第1
    、2項定有明文。本院110年度簡上字第59號確定判決（下稱
    原確定判決）於民國111年3月22日送達於再審原告，有送達
    證書附於原確定判決卷宗可按。則再審原告於111年4月15日
    提起本件再審之訴，未逾再審之不變期間，合先敘明。
二、次依民事訴訟法第496條、第497條規定，得以再審之訴，對
    於依第466條不得上訴第三審之事件之確定判決聲明不服者
    ，亦該確定判決具有第496條第1項各款或第497條規定之情
    形為限。又提起再審之訴，應依民事訴訟法第501條第1項第
    4款表明再審理由及關於再審理由並遵守不變期間之證據，
    此為必須具備之程式。所謂「表明再審理由」，必須指明確
    定判決有如何合於法定再審事由之具體情事始為相當，倘僅
    泛言有何條款之再審事由，而無具體情形者，仍難謂已合法
    表明再審事由。既未合法表明再審事由，即為無再審之事由
    ，其訴即屬不合法，毋庸命其補正，逕以裁定駁回之（最高
    法院61年台再字第137號、70年台再字第35號判決先例參照
    ）。當事人提起再審之訴或聲請再審，雖聲明係對某件再審
    判決或裁定為再審，但審查其再審訴狀理由，實為指摘原確
    定裁判或前次之再審裁判如何違法，而對該聲明不服之再審
    判決或裁定，則毫未指明有如何法定再審理由。此種情形，
    可認為未合法表明再審理由，逕以其再審(再審之訴或聲請
    再審)為不合法駁回之（最高法院69年度第3次民事庭會議決
    定㈠參照）。
三、再審原告起訴主張：本件因再審被告未將機車熄火以及未保
    持社交距離，經再審原告善意提醒請再審被告稍微退後，然
    再審被告卻向再審原告大聲嘶吼、要求再審原告閉嘴，並揚
    言：「就是不要退怎麼樣?」，態度惡劣。又再審原告並無
    對再審被告說：「臭女人、不要臉的女人」等語，且當時再
    審被告戴著安全帽、口罩等，無從辨識究竟為何人?他人亦
    無從得知再審被告之年籍資料，並無原確定判決所稱社會上
    不特定第三人對再審被告本身產生負面評價，而有名譽權減
    損之虞。
四、綜觀再審原告前開之主張，無非在於說明其對原確定判決不
    服之理由，而對於原確定判決究有如何合於民事訴訟法第49
    6條第1項各款或第497條規定之具體情事，則未據敘明，揆
    諸前揭說明，應認再審原告未於再審書狀內合法表明再審事
    由，本件再審之訴，難認為合法，應以裁定駁回。
五、訴訟費用負擔之依據:民事訴訟法第78條。
中　　華　　民　　國　　111 　年　　6 　　月　　1　　日
                  民事第三庭審判長法  官  柯月美
　　　　　　　　　                法  官  曾文欣　
　　　　　　　                　　法　官　陳婉玉   
以上正本係照原本作成
本裁定不得抗告。
中　　華　　民　　國　　111 　年　　6 　　月　　1　　日
                                  書記官　蘇春榕